臺灣臺中地方法院民事判決　九十一年度重訴字第八二五號
　　原　　　告　　合作金庫銀行股份有限公司
　　法定代理人　　戊○○
　　訴訟代理人　　己○○
　　　　　　　　　甲○○
　　被　　　告　　丁○○
右當事人間清償借款事件，本院判決如左：
    主    文
被告應連帶給付原告如附表所示之金額及利息、違約金。
訴訟費用由被告連帶負擔。
    事    實
甲、原告方面：
  一、聲明：如主文第一項所示。
  二、陳述：
  （一）被告兆嘉企業有限公司（以下稱兆嘉公司）分別於民國九十年八月十六日
        向原告借款新台幣（下同）三百九十萬元（以下稱第一筆借款，利息按年利
        率百分之九點五七四計算）九十年十一月八日向原告借款二百萬元（以下
        稱第二筆借款，利息按年利率百分之九點三六四計算）九十年八月十日向
        原告借款二百萬元（以下稱第三筆借款，利息按年利率百分之九點八二四計
        算），其餘被告為其連帶保證人。第一筆借款期限自九十年八月十六日起至
        一０五年八月十六日止，本息自九十年九月十六日起以每月為一期，共分一
        百八十期平均攤還。第二筆借款借款期限至九十一年十一月八日，按月付息
        ，到期一次清償。第三筆借款期限自九十年八月十日起至九十一年八月十日
        止，按月給付利息，到期一次清償。詎被告兆嘉公司就第一筆借款自九十年
        十月十六日起即未依約給付本息，第二筆借款自九十一年六月四日起及第三
        筆借款自九十年十月二十日起即未再給付利息。依授信約定書第五條約定，
        其借款已喪失期限利益，應視為全部到期。而第一筆借款尚欠如附表編號１
        所示本金金額，第二筆借款尚欠如附表編號２所示本金金額，第三筆借款尚
        欠如附表編號３所示本金金額。為此，依消費借貸契約及連帶保證契約，提
        起本訴。
  （二）本票係借款人公司拿回去簽名蓋章，原告再依約定書予以核對其簽名蓋章。
        被告乙○○為被告兆嘉公司之股東，故其對公司之財務狀況應有所知悉。
  三、證據：提出連帶保證書一份、授信約定書四份、借據一份、本票一紙、借款契
      約一份、放款帳務資料查詢單四紙、被告兆嘉公司之董事、股東名單為證。
乙、被告方面：
　一、被告乙○○部分：
　（一）聲明：駁回原告之訴。
　（二）陳述：
　　１、被告乙○○雖於第一筆借款之借據及第三筆借款之借款契約簽名，但其上所
　　　　蓋之印章非被告乙○○所有。至於第二筆借款，被告乙○○並未簽名於本票
　　　　，亦未授權借款人簽名，其上所蓋印章並非被告乙○○所有，被告乙○○不
　　　　知借款人借用該筆款項。
    ２、被告乙○○並未授權被告丙○○刻用印章，被告乙○○於借款資料簽名時，
        並未蓋章，故被告乙○○並不知被告丙○○刻其印章
　二、被告兆嘉公司、丙○○、丁○○部分：
    　被告兆嘉公司、丙○○、丁○○未於言詞辯論期日到場，亦未提出準備書狀作
    　何聲明或陳述。
    理　　由
一、本件被告兆嘉公司、丙○○、丁○○經合法通知無正當理由未於言詞辯論期日到
    場，核無民事訴訟法第三百八十六條各款所列情形，爰依原告之聲請，由其一造
    辯論而為判決。
二、原告主張被告兆嘉公司分別於九十年八月十六日向伊借用第一筆借款三百九十
    萬元，利息按年利率百分之九點五七四計算，九十年十一月八日向伊借用第二
    筆借款二百萬元，利息按年利率百分之九點三六四計算，九十年八月十日向伊
    借用第三筆借款二百萬元，利息按年利率百分之九點八二四計算，其餘被告為其
    連帶保證人。第一筆借款期限自九十年八月十六日起至一０五年八月十六日止，
    本息自九十年九月十六日起以每月為一期，共分一百八十期平均攤還。第二筆借
    款借款期限至九十一年十一月八日，按月付息，到期一次清償。第三筆借款期限
    自九十年八月十日起至九十一年八月十日止，按月給付利息，到期一次清償。詎
    被告兆嘉公司就第一筆借款自九十年十月十六日起即未依約給付本息，第二筆借
    款自九十一年六月四日起及第三筆借款自九十年十月二十日起即未再給付利息。
    依授信約定書第五條約定，其借款已喪失期限利益，應視為全部到期。而第一筆
    借款尚欠如附表編號１所示本金金額，第二筆借款尚欠如附表編號２所示本金金
    額，第三筆借款尚欠如附表編號３所示本金金額等情，業據提出連帶保證書一份
    、授信約定書四份、借據一份、本票一紙、借款契約一份、放款帳務資料查詢單
    四紙為證，被告乙○○則否認於上開本票簽名，並辯稱前開借據、本票、借款契
    約上所蓋用之印章非伊所有，且未授權借款人刻用印章等語。然被告乙○○既自
　　承於借款資料（包括第一筆借款之借據、第三筆借款之借款契約及授信約定書、
    連帶保證書等）簽名，自不因印章之真偽而受影響。至於原告就第二筆借款之本
　　票上之「乙○○」簽名及印章之真正，未舉證以明之。然被告乙○○既於前開連
    帶保證書簽名，且依該連帶保證書之約定內容以觀，可知被告乙○○就被告兆嘉
    公司對原告所負因票據、借據、契約及其他一切債務憑證所生之債務負連帶保證
    責任，據此，被告乙○○所辯自不足以阻卻其連帶保證責任。故被告乙○○仍應
    就被告兆嘉公司之第二筆借款負連帶責任。綜上，原告之主張堪信為真實。
三、次查，關於第一筆借款，如未按期攤繳本息時，自逾期之日起六個月以內加放款
    利率百分之十，逾期六個月以上者，其超過六個月部分加放款利率百分之二十計
    付違約金，此有借據可稽。而第二筆借款如逾期付息或到期未履行債務時，自逾
    期日起六個月以內加放款利率百分之十，逾六個月以上者，其超過六個月部分加
    放款利率百分之二十計付違約金，有本票可按，第三筆借款如逾期付息或到期未
    履行債務時，除仍按放款利率付息外，並自逾期之日起六個月以內按放款利率百
    分之十，逾六個月以上者，其超過六個月部分按上開利率百分之二十計付違約金
    ，亦有借款契約足參。是原告依消費借貸及連帶保證等法律關係，訴請被告連帶
    給付如附表所示之金額及利息、違約金，核無不合，自應予准許。
四、據上論結，原告之訴為有理由，依民事訴訟法第三百八十五條第一項前段、第八
    十五條第二項判決如主文。
中　　　華　　　民　　　國　　九十一　　年　　 十二　　 月　　　二　　　日
                                    臺灣臺中地方法院民事第一庭
~B法　　　官　許文碩
右為正本係照原本作成
如不服本判決，應於判決送達後二十日內，向本院提出上訴狀。
中　　　華　　　民　　　國　　九十一　　年　　 十二　　 月　　　三　　　日
~B法院書記官
~FO
附表：
編號　　　本金（新台幣）       利　　　息            違　　　約　　　金
１　　三百八十七萬二千六百   自九十年十月十六日    自九十年十一月十七日起
      四十二元               起至清償日止按年息    至清償日止，其逾期在六
                             百分之九點二八四計    個月以內者，按上開利率
                             算                    百分之十，逾期超過六個
                                                   月部分，按上開利率百分
                                                   二十計付違約金
２　　一百一十九萬元　　　　自九十一年六月四日     自九十一年七月五日起至
                            起至清償日止按年息     清償日止，其逾期在六個
                            百分之九點二八四計     月以內者，按上開利率百
                            算                     分之十，逾期超過六個月
                                                   部分，按上開利率百分之
                                                   二十計付違約金
３　　一百九十二萬七千五百　自九十年十二月二十　　　自九十一年一月二十一日
      九十八元　　　　　　　日起至清償日止按年      起至清償日止，其逾期在
                            息百分之九點五三四      六個月以內者，按上開利
                            計算                    率百分之十，逾期超過六
                                                    個月部分，按上開利率百
                                                    分之二十計付違約金
